【裁判字號】    98,訴,1483
【裁判日期】    981231
【裁判案由】    違反毒品危害防制條例
【裁判全文】
臺灣屏東地方法院刑事判決              98年度訴字第1483號
公  訴  人  臺灣屏東地方法院檢察署檢察官
被      告  甲○○
上列被告因違反毒品危害防制條例案件，經檢察官提起公訴（98
年度毒偵字第1952號），本院於準備程序進行中，因被告就被訴
事實為有罪之陳述，經告知簡式審判程序意旨，並聽取公訴人及
被告之意見後，本院合議庭裁定由受命法官獨任依簡式審判程序
審理，判決如下：
    主  文
甲○○施用第一級毒品，累犯，處有期徒刑壹年貳月。
    事  實
一、甲○○前於民國87年間因施用毒品案件，經本院以87年度毒
    聲字第586 號裁定觀察、勒戒，於88年1 月19日入所執行，
    因認有繼續施用毒品之傾向，再經本院以88年度毒聲字第24
    5 號裁定令入戒治處所施以強制戒治，於88年3 月19日轉入
    執行，88年8 月21日因停止戒治出所續執行另案有期徒刑，
    89年2 月18日期滿未經撤銷停止戒治而執行完畢，由台灣屏
    東地方法院檢察署檢察官以89年度戒毒偵字第70號為不起訴
    處分確定。又於90年間因施用毒品案件，經台灣屏東地方法
    院檢察署檢察官聲請強制戒治並起訴，戒治部分經本院90年
    度毒聲字第1508號裁定令入戒治處所施予強制戒治，於91年
    1 月10日入所執行，並於92年1 月7 日強制戒治期滿執行完
    畢；起訴部分則經本院90年度訴字第627 號判決分別判處有
    期徒刑8 月、4 月，應執行有期徒刑10月確定。又於95年間
    因施用毒品案件，經本院以95年度訴字第789 號判決分別判
    處有期徒刑有期徒刑1 年、7 月，應執行有期徒刑1 年5 月
    確定；再於96年間因竊盜、詐欺等案件，經本院以96年度易
    字第64號判決判處應執行有期徒刑2 年8 月確定，上開施用
    毒品、竊盜、詐欺案件嗣經本院以96年度聲減字第1901號裁
    定分別減刑並定應執行有期徒刑1 年11月確定，於97年10月
    3 日縮短刑期執行完畢。詎其仍不知悔改，復基於施用第一
    級、第二級毒品之犯意，於98年8 月17日19時許，在屏東縣
    枋寮鄉○○村○○路98號住處，將第一級毒品海洛因及第二
    級毒品甲基安非他命置入針筒內，以注射之方式，同時施用
    第一級毒品海洛因及第二級毒品甲基安非他命1 次（起訴書
    誤載為第二級毒品甲基安非他命係以置入玻璃球燒烤施用）
    。嗣於98年8 月18日1 時50分許，因另涉竊盜案件為警查獲
    ，並經警得其同意採尿送驗，檢出嗎啡及甲基安非他命陽性
    反應，始悉上情。
二、案經屏東縣政府警察局枋寮分局報告台灣屏東地方法院檢察
    署檢察官偵查起訴。
    理  由
一、本件被告甲○○所犯係死刑、無期徒刑、最輕本刑為3 年以
    上有期徒刑以外之罪，其於準備程序就前揭被訴事實為有罪
    之陳述，經受命法官告知簡式審判程序之旨，並聽取其與公
    訴人之意見後，本院認無不得或不宜改依簡式審判程序進行
    之情事，依刑事訴訟法第273 條之1 第1 項、第284 條之1
    規定，裁定本件由受命法官獨任進行簡式審判程序，合先敘
    明。
二、上揭犯罪事實，業據被告於警詢及本院審理中坦承不諱；且
    被告於98年8 月18日查獲後所採集之尿液，經屏東縣政府警
    察局枋寮分局員警初步檢驗後，再送台灣檢驗科技股份有限
    公司檢驗均呈嗎啡（即海洛因水解後之反應）及甲基安非他
    命之陽性反應，此有台灣檢驗科技股份有限公司98年9 月2
    日編號KＺ000000000000號濫用藥物尿液檢驗報告1 紙、屏東
    縣政府警察局枋寮分局偵辦疑似施用毒品尿液檢體送驗代號
    與真實姓名對照表、屏東縣警察局枋寮分局尿液初步檢驗報
    告各1 紙、初步檢驗照片2 幀在卷可稽。上述鑑驗結果，均
    係檢驗機關本於專業知識及以精密儀器或科學檢驗方法所得
    之結論，自可憑信，綜上足認，本案事證明確，被告上開犯
    行應堪認定。
三、甲○○前於87年間因施用毒品案件，經本院以87年度毒聲字
    第586 號裁定觀察、勒戒，於88年1 月19日入所執行，因認
    有繼續施用毒品之傾向，再經本院以88年度毒聲字第24 5
    號裁定令入戒治處所施以強制戒治，於88年3 月19日轉入執
    行，88年8 月21日因停止戒治出所續執行另案有期徒刑，89
    年2 月18日期滿未經撤銷停止戒治而執行完畢，由台灣屏東
    地方法院檢察署檢察官以89年度戒毒偵字第70號為不起訴處
    分確定。又於90年間因施用毒品案件，經台灣屏東地方法院
    檢察署檢察官聲請強制戒治並起訴，戒治部分經本院90年度
    毒聲字第1508號裁定令入戒治處所施予強制戒治，於91年1
    月10日入所執行，並於92年1 月7 日強制戒治期滿執行完畢
    ；起訴部分則經本院90年度訴字第627 號判決分別判處有期
    徒刑8 月、4 月，應執行有期徒刑10月確定，有台灣高等法
    院被告前案紀錄表在卷可查，是被告已於觀察勒戒強制戒治
    執行完畢後5 年內再犯毒品案件，是本件雖於5 年後再犯，
    仍應依法論罪科刑（最高法院97年度第5 次刑事庭會議決議
    意旨參照）。
四、查海洛因及甲基安非他命分屬毒品危害防制條例第2 條第2
    項第1 款、第2 款所稱之第一級、第二級毒品，不得持有、
    施用，被告竟持以施用，核其所為，係犯同條例第10條第1
    項、第2 項之施用第一級、第二級毒品罪。其施用前持有海
    洛因及甲基安非他命之低度行為，分別為施用之高度行為所
    吸收，不另論罪。被告以一注射施用行為一次施用第一級毒
    品海洛因及第二級毒品甲基安非他命，為想像競合犯，應從
    一重以施用第一級毒品罪處斷，公訴意旨認應分論併罰，容
    有誤會。被告有上開有期徒刑執行完畢之前案紀錄，有台灣
    高等法院被告前案紀錄表在卷可參，其受有期徒刑執行完畢
    後，5 年內故意再犯本件有期徒刑以上之罪，為累犯，應依
    刑法第47條第1 項加重其刑。爰審酌被告前因施用毒品案件
    ，經觀察、勒戒執行完畢後，仍不思悔改，徹底去除施用毒
    品之惡習，竟又一次施用2 種毒品，益顯其無戒絕毒品之意
    且繼續沈淪毒海之中，意志力甚為薄弱，併審酌施用毒品之
    犯行所造成對社會秩序之損害，犯後坦承犯行並配合驗尿，
    態度尚佳及生活狀況、教育程度等一切情狀，量處如主文所
    示之刑。公訴人雖具體求刑1 年6 月，惟本院認以量處如主
    文所示之刑為適當，公訴人之求刑，核屬過重，附此敘明。
據上論斷，應依刑事訴訟法第273 條之1 第1 項、第299 條第1
項前段，毒品危害防制條例第10條第1 項、第2 項，刑法第11條
前段、第55條、第47條第1 項，判決如主文。
本案經檢察官李秀玲到庭執行職務
中    華    民    國    98    年    12    月    31    日
                  刑事第二庭    法  官  劉怡孜
以上正本證明與原本無異。
如不服本判決應於收受判決後10日內向本院提出上訴書狀，並
應敘述具體理由；其未敘述上訴理由者，應於上訴期間屆滿後
20日內向本院補提理由書（均須按他造當事人之人數附繕本）
「切勿逕送上級法院」。
中    華    民    國    98    年    12    月    31    日
                                書記官  馮得弟
附錄本案論罪科刑之法條：
毒品危害防制條例第10條
施用第一級毒品者，處6 月以上5 年以下有期徒刑。
施用第二級毒品者，處3 年以下有期徒刑。

司法院資訊處製作；財團法人民間司法改革基金會備份。
